臺灣臺南地方法院刑事判決　　　　　　100年度交易字第295號
聲　請　人　臺灣臺南地方法院檢察署檢察官
被　　　告　郭築煌
上列被告因過失傷害案件，經檢察官聲請簡易判決處刑（100年
度調偵字第424號），本院認不得以簡易判決處刑（原分案號：
100 年度交簡字第1334號），改依通常程序審理，判決如下：
    主  文
郭築煌犯過失傷害罪，處拘役伍拾日，如易科罰金，以新臺幣壹
仟元折算壹日。
    事    實
一、郭築煌於民國99年5月10日19時56分許，駕駛車牌號碼HW-84
    68號自用小客車，沿臺南市○○區○○路由北往南方向停置
    於該路與安中路前，欲啟動向左迴轉時，本應注意汽機車駕
    駛人在劃有分向限制線之路段不得迴車，且汽車迴轉前，應
    暫停並顯示左轉燈光或手勢，看清無來往車輛，始得迴轉，
    而當時情形，天候晴、日間自然光線、路面乾燥無缺陷、無
    障礙物、視距良好，客觀上並無不能注意之情事，竟疏未注
    意來往車輛，即貿然迴轉，適同向後方有洪宗瑋（過失傷害
    罪嫌部分已經檢察官另為不起訴處分確定）騎乘車牌號碼YF
    Z-190號重型機車附載賴怡玟駛至該處，兩車發生碰撞，致
    洪宗瑋因而受有下巴撕裂傷之傷害，賴怡玟受有右小腿撕裂
    傷口併肌肉受損及右足踝撕裂傷口、頭部外傷併臉部多處擦
    傷、右大腿擦傷等傷害。又警方據報後前往處理，郭築煌於
    肇事後，在未被有偵查犯罪職權之公務員發覺前，向前往現
    場處理車禍之警員坦承為肇事者並願接受裁判。
二、案經洪宗瑋、賴怡玟訴由臺南市警察局第三分局（現改制為
    臺南市政府警察局第三分局）報告臺灣臺南地方法院檢察署
    檢察官偵查向本院聲請簡易判決處刑。
    理    由
壹、有罪部分：
一、訊據被告郭築煌對於上揭事實坦承不諱，核與證人即告訴人
    洪宗瑋、賴怡玟於警詢之指述及偵查中之證述相符，復有財
    團法人奇美醫院99年5月10日出具之洪宗瑋診斷證明書1紙、
    財團法人奇美醫院99年6月25日出具之賴怡玟診斷證明書2紙
    、道路交通事故現場圖、道路交通事故調查報告表(一)、(
    二)各1份、道路交通事故現場及車輛損害照片18幀在卷可稽
    ，足認被告於偵訊及本院準備程序與審理中之自白與事實相
    符，堪以採信。
二、按汽車迴車時，駕駛人應注意劃有分向限制線之路段，不得
    迴轉；且汽車迴轉前，應暫停並顯示左轉燈光或手勢，看清
    無來往車輛，並注意行人通過，始得迴轉，道路交通安全規
    則第106條第2、5款分別訂有明文。被告駕車自應注意上述
    道路交通安全規定。又依卷附道路交通事故調查報告表所載
    ，客觀上並無不能注意之情事，被告駕車竟疏未注意及此，
    以致肇事，致告訴人受傷，被告應有過失。臺灣省臺南區車
    輛行車事故鑑定委員會南市交鑑字第1000275784號函所附之
    鑑定意見書與本院上開認定相同，又被告過失駕駛行為，核
    與告訴人受傷間，具有相當因果關係。從而，本件事證明確
    ，被告犯行洵堪認定，應依法論科。
三、核被告郭築煌所為，係犯刑法第284條第1項前段之過失傷害
    罪。被告肇事後於有偵查權限機關未發覺為犯罪人之前，在
    肇事現場主動向據報前往處理之員警表明為本件交通事故之
    肇事者並接受裁判等情，有臺南市○○○道路交通事故肇事
    人自首情形紀錄表1份在卷足稽（見警卷第28頁），依刑法
    第62條前段之規定，減輕其刑。爰審酌被告於本案之過失程
    度，告訴人賴怡玟所受之傷害非輕，被告尚未與告訴人達成
    民事和解，暨被告犯罪後坦承犯行，尚有悔意等一切情狀，
    量處如主文所示之刑，並諭知如易科罰金之折算標準。
貳、不另為不受理之部分：
一、公訴意旨就洪宗瑋受有下巴撕裂傷之傷害部分，認被告郭築
    煌涉有刑法第284條第1項前段之過失傷害罪嫌。
二、惟按告訴乃論之罪，告訴人於第一審辯論終結前，得撤回其
    告訴；其告訴經撤回者，應諭知不受理判決，並得不經言詞
    辯論為之，刑事訴訟法第238條第1項、第303條第3款及第30
    7條分別定有明文。
三、查本件告訴人洪宗瑋告訴被告過失傷害部分，經檢察官以刑
    法第284條第1項前段之過失傷害罪提起公訴，依同法第287
    條前段之規定係屬告訴乃論之罪，茲經告訴人洪宗瑋於第一
    審辯論終結前撤回告訴，此有撤回告訴狀（見本院卷第15頁
    ）在卷可稽，揆諸前開規定，原應為諭知不受理之判決，惟
    因前揭部分與被告過失致賴怡玟受傷部分，具有刑法第55條
    想像競合犯之裁判上一罪之關係，是爰不另為不受理之諭知
    ，併此敘明。
據上論斷，應依刑事訴訟法第299條第1項前段、第303條第3款、
第307條，刑法第284條第1項前段、第41條第1項前段、第55條，
刑法施行法第1條之1，判決如主文。
本案經檢察官孫昱琦到庭執行職務。
中    華    民    國   100    年    8     月    30    日
                  刑事第一庭    法  官  鄭銘仁
以上正本證明與原本無異。
如不服本判決應於收受本判後10日內向本院提出上訴書狀，並應
敘述具體理由。其未敘述上訴理由者，應於上訴期間屆滿後20日
內向本院補提理由書狀（均須按他造當事人之人數附繕本）「切
勿逕送上級法院」。
                                書記官  郭勝華
中    華    民    國   100    年    9     月    2     日
附記：
中華民國刑法第284條第1項
因過失傷害人者，處 6 月以下有期徒刑、拘役或 5 百元以下罰
金，致重傷者，處 1 年以下有期徒刑、拘役或 5 百元以下罰金
。